# 处置参股公司股权时存在或有事项约定的处理

提问人：freejacket 时间：2023-04-15 18:04:29
陈老师，公司出售原具有重大影响的参股公司全部股权，交易价款 1200 万，成本 200 万元。合同约定“对于评估基准日前，标的企业可能存在的涉及资产、债务方面的重大事项，甲方应披露而未披露或存在遗漏，且在产权交割完成日后三年内，经诉讼、仲裁方式确认标的企业应就该重大事项承担责任，并对标的企业造成重大不利影响（金额达到评估基准日标的企业净资产的15%以上），或对产权转让价格产生重大影响的（15%以上），乙方要求甲方按照本合同交易价款的15%承担违约责任。如违约金不足以弥补乙方损失的，乙方有权对甲方在 500 万元的限额内进行追偿。” ，请问陈老师，在股权转让完成日确认投资收益时，应确认多少投资收益？具体适用哪些会计准则？券商认为不应确认为一项负债。这个算不算是一项或有对价？谢谢陈老师！

回答人：chenyiwei
该事项也可以认为是一项或有对价安排。如果截至处置日，尚未发现存在可能触发上述补偿义务的事项或情况，则其初始公允价值为零，后续如出现了需承担补偿义务的情形，则首先考虑这是否表明标的企业或者本企业此前的会计核算存在重大差错，在排除重大差错的前提下，在此类情况出现时，本企业应按照股权转让合同中的该项约定，在合理、谨慎作出最佳估计的基础上，确认预计负债并冲减投资收益。